臺灣板橋地方法院刑事判決　　　　　　　　　　　　　　九十年度易字第八八六號
　　公　訴　人　臺灣板橋地方法院檢察署檢察官
　　被　　　告　壬○○
　　選任辯護人　舒正本
　　　　　　　　陳信宏
　　被　　　告　卯○○
　　　　　　　　天○○
右列被告因竊盜案件，經檢察官提起公訴（八十九年度偵字第三四三三號、第六六八
八號）本院判決如左：
    主  文
壬○○共同連續攜帶兇器竊盜，處有期徒刑玖月，扣案之螺絲起子壹把沒收。
天○○、卯○○共同連續攜帶兇器竊盜，各處有期徒刑壹年貳月，扣案之螺絲起子壹
把沒收。
    事  實
一、天○○、卯○○均有多次贓物、竊盜等前科，天○○並於民國八十七年間因違反
    槍砲彈藥刀械管制條例，經臺灣高等法院判有期徒刑一年六月，併科罰金五萬元
    確定，自八十九年八月十四日起入監服刑，卯○○則於七十六前間因竊盜案經臺
    灣高等法院判處有期徒刑一年確定，於七十七年三月十一日執行完畢（於本件均
    未構成累犯）。詎天○○、卯○○不知悔改，竟與有犯意聯絡之壬○○，共同基
    於意圖為自己不法所有之概括犯意，由天○○持客觀上足供兇器使用之螺絲起子
    一把，連續於附表一所示之時、地，竊取如附表一所示之機車，得手後交給卯○○，天○○每竊得一輛重型機車可自卯○○處取得新臺幣（下同）五千元之代價
    ，竊得輕型機車一部則可得四千元之代價。天○○將所竊得之機車騎至臺北縣板
    橋市○○街九十四巷二號藏放，壬○○再依卯○○之指示將贓車之引擎號碼殼組
    及大牌拆下，換裝由卯○○所購入合法舊車之引擎號碼殼組及大牌，再統交由卯
    ○○尋找買主以出售圖利。壬○○每改裝一輛機車得自卯○○處收取二千元至二
    千五百元不等之代價。嗣經警於八十九年二月十二日十五時許，在臺北縣板橋市
    ○○街九十四巷二號查獲，並扣得贓車十七輛、引擎及車牌各七組及拆裝工具一
    批等物。
三、案經臺北縣警察局移請臺灣板橋地方法院檢察署檢察官偵查起訴。
    理  由
一、訊據被告天○○辯稱有於八十九年二月間，受被告卯○○指示竊取十二部機車，
    得手後騎至臺北縣板橋市○○街九十四巷二號藏放；被告壬○○亦坦承有受被告
    卯○○指示改裝機車；被告卯○○則表示僅叫天○○偷車，其餘車輛如何得來並
    不知情等語（見本院九十年九月十一日訊問筆錄）。經查：本案係由臺北縣警察
    局刑警隊人員蒐證監控後，報請臺灣板橋地方法院檢察署檢察官到場指揮查緝，
    當場查獲被告天○○、卯○○、壬○○三人，及起出贓車十七輛、引擎及車牌各
    七組及拆裝工具一批等物，且扣案之十七部機車均經機車所有人具領，並詳指失
    竊情節甚明，有臺北縣警察局贓物認領保管單、臺北縣警察局車輛失竊尋獲證明
    單、搜索扣押證明筆錄附卷足稽。而該處所為被告卯○○以楊鎰全名義租賃使用
    ，僅供被告三人進出，此據被告壬○○供承甚明（見八十九年二月十二日警訊筆
    錄），是被告天○○、卯○○所辯僅竊車十二輛，其餘機車如何得來不知情云云
    ，應係避重就輕之詞，不足採信。而本件扣案十七輛贓車，既均經被害人確認領
    回，已據前述，自不容被告等辯脫。從而，本件事證明確，被告等犯行堪以認定
    ，應依法論處。
二、核被告天○○、卯○○、壬○○所為，均係犯刑法第三百二十一條第一項第三款
    之加重竊盜罪。被告壬○○之辯論意旨雖謂伊僅擔任改裝機車之工作，應論以收
    受贓物罪，而非加重竊盜罪之共犯云云。然本件被告天○○、卯○○、壬○○，
    係基於共同犯罪之犯意聯絡，由被告卯○○負責購買合法來源舊車、被告天○○
    負責竊車、被告壬○○負責改裝機車，彼此間有犯意聯絡及行為分擔，應論以共
    同正犯，且各應就共犯之全部行為共同負責（最高法院三十二年上字第一九○五
    號判例參照），是被告天○○、卯○○、壬○○係共犯刑法第三百二十一條第一
    項第三款之加重竊盜罪，均應負正犯之責。被告壬○○辯稱其僅應負收受贓物罪
    責云云，自屬無據。又被告等所共犯多次竊盜犯行間，時間緊接，所犯構成要件
    相同，顯係基於概括犯意反覆為之，應依連續犯規定論以一罪，並依法加重其刑
    。爰審酌被告天○○、卯○○有多次贓物、竊盜等前科，有臺灣高等法院檢察署
    刑案紀錄簡覆表在卷可稽，雖於本案中未構成累犯，但顯見其仍不知悔改；被告
    壬○○則無前科，亦有臺灣高等法院檢察署刑案紀錄簡覆表在卷為據，又被告等
    犯後均坦承犯行，惟被告天○○、卯○○仍有避就之處，又酌以其等犯罪之手段
    、所得利益、所生危害等一切情狀，各別量處如主文所示之刑。扣案拆裝工具一
    批中之螺絲起子一把，係被告天○○所有供犯本件竊盜罪所用之物，業據其供明
    在卷，應依法宣告沒收。至於其餘扣案之物品，並非供被告等犯竊盜罪所用之物
    ，僅係用以改裝機車所用，自無庸宣告沒收，併予敘明。
三、併案部份：
  (一)臺灣板橋地方法院檢察署八十九年度偵字第一○一二五號併案意旨略以：被告卯
    ○○與吳正春，共同基於意圖為自己不法所有之概括犯意聯絡，由吳正春攜客觀
    上足以對他人生命、身體、安全產生威脅，足供為兇器使用之螺絲起子，連續於
    八十九年五月二十二日晚間九時許、十時許、十一時許，分別在臺北縣板橋市○○○路○段二十一號前、土城市○○路○段九十八巷巷口、樹林市○○街六十二
    號前，分別竊取李明謙所有之車號ＰＮＪ－七○○號重型機車、李聰吉所有之車
    號ＯＸＫ－一一七號重型機車、李伯華所有之車號ＢＣＪ－七五二號重型機車，
    得手後據為己有，並置放於樹林市鎮○街三七九號之機車行內，因認被告卯○○
    涉共犯加重竊盜罪嫌，且與本件檢察官起訴事實，有連續犯之裁判上一罪關係，
    而移送併辦。惟據被告卯○○堅決否認犯有此三件竊盜犯行，辯稱：本來要向邱
    三吉頂下臺北縣樹林市鎮○街三七九號之機車行作竊車、改裝機車之處所，租賃
    契約亦已簽妥，但尚未接手就被警查獲等語（見本院九十一年一月九日審判筆錄
    ）。經查：八十九年五月二十三日零時三十分許，警方在臺北縣樹林市鎮○街三
    七九號之盛陽機車行，查獲吳正春所停放之贓車三部，有搜索、扣押筆錄在卷可
    稽，而吳正春雖於警訊中指稱是受卯○○指示而竊車云云，惟嗣又改稱：卯○○
    將盛陽機車行轉讓給伊後三天，被警察查獲，而贓車均係在八十九年五月二十二
    日竊得，在警訊時為推卸責任，才推說是受卯○○指示等語（見臺灣板橋地方法
    院檢察署八十九年七月十八日訊問筆錄）。是僅由吳正春於警訊中之片面指陳，
    及盛陽機車行內查獲贓車三輛等情，尚不足證明被告卯○○有併案意旨所指此部
    分之犯行，此外，復查無其他積極證據足認被告卯○○涉犯併案意旨所指罪嫌，
    而此部分犯行既屬不能證明，自難認與本院前揭論罪科刑之犯罪事實間有何裁判
    上一罪之關係。併案部分既為原起訴效力所不及，本院自無從審酌，應檢還移案
    機關另為適法之處理。
  (二)臺灣板橋地方法院檢察署九十年度偵字第八三二六號併案意旨略以：被告卯○○
    基於為自己不法所有之概括犯意，在附表二所示之時、地，竊取如附表二所示之
    六部機車後，於臺北縣中和市○○路二八○巷二十號處加以拆解，再以合法購得
    之機車車牌及引擎重新組裝，因認被告卯○○涉犯竊盜罪嫌，且與本件檢察官起
    訴事實，有連續犯之裁判上一罪關係，而移送併辦。惟據被告卯○○堅決否認犯
    有此部分竊盜犯行，辯稱：伊租下臺北縣中和市○○路二八○巷二十號後，轉租
    給丁○○及另一男子使用，伊未曾再進入居住等語（見本院九十年九月十一日訊
    問筆錄）。經查：八十九年十月五日二十一時許，警方在臺北縣中和市○○路二
    八○巷二十號前，當場查獲辰○○載同丁○○，由丁○○以鑰匙開啟大門後進入
    該處所，後於該處所內查得被害人楊國政等六人所失竊之六輛機車，及機車引擎
    蓋二個、準備組裝之４ＰＨ─３５０２５３等機車引擎蓋十四個、空氣壓縮機、
    板手、榔頭、鉗子等作案工具一批，有臺北縣警察局板橋分局搜索、扣押筆錄在
    卷足稽。丁○○雖於警、偵訊中推稱：因八十九年七月間，伊北上借住於卯○○
    住處，故有鑰匙，當時卯○○向其借一萬五千元，故八十九年十月五日北上向卯
    ○○要錢云云。惟核以常情，丁○○自陳與被告卯○○並不熟識，則被告卯○○
    竟會給丁○○該住處之鑰匙，之後又將該處做為竊車解體場，不懼丁○○發現、
    告發，已與常理有違。又丁○○於偵訊中供稱：八十九年十月四日，「阿龍」打
    電話要還錢，要伊北上拿錢云云（見臺灣板橋地方法院檢察署八十九年十月六日
    訊問筆錄），則丁○○既與被告卯○○有約，為何其北上後卯○○不在住處等候
    ，或約定地點碰面，反而丁○○自行以鑰匙開門進入臺北縣中和市○○路二八○
    巷二十號找卯○○？且當時在外守候之員警朱川男證稱：丁○○用鑰匙開門後將
    門關起來，並有將電燈打開；該處經查訪已久無人進出等語（見臺灣板橋地方法
    院檢察署八十九年十一月八日訊問筆錄）。則臺北縣中和市○○路二八○巷二十
    號既久無人進出，且丁○○到達時該屋內並無燈光，丁○○既未按鈴叫門、亦未
    與卯○○聯絡，竟立即取出鑰匙開門進入，顯不符常理，足見丁○○所辯：當天
    係卯○○叫伊去拿錢云云，並不實在。是由丁○○得以隨意進出臺北縣中和市○○路二八○巷二十號處所等情觀之，被告卯○○所辯已將該處租予丁○○等語，
    自非無據。從而，自難憑丁○○片面指訴，及租賃契約書有卯○○名義，率認被
    告卯○○有併案意旨所指此部分之犯行，而此部分犯行既屬不能證明，自難認與
    本院前揭論罪科刑之犯罪事實間有何裁判上一罪之關係。併案部分既為原起訴效
    力所不及，本院自無從審酌，應檢還移案機關另為適法之處理。
  (三)臺灣臺中地方法院檢察署九十年度偵字第一一六二○號併案意旨略以：被告卯○○與王國勇、王榮泰、謝東陽、謝東昇、林德勝、陳建城、吳定國、謝營、謝施
    續等人，共同意圖為自己不法之所有，並基於概括之犯意聯絡合組竊盜集團，先
    後自於九十年六月中旬起，由被告卯○○指定特定之機車種類，再由謝東陽、謝
    東昇、林德勝、陳建城、吳定國等攜帶客觀上顯具有傷害他人生命身體危險之Ｔ
    扳手（即俗稱萬能鎖）一組，在臺中市竊取被害人梁昊等人之機車得手後，再將
    其等所竊得之贓車送至臺中市○○路○段四十號卯○○所經營之興隆機車行以每
    輛機車三千元至四千元不等之價格向售予卯○○，卯○○乃夥同王國勇、王榮泰
    等二人將贓車之引擎號碼殼組及車牌拆下，換裝其所另行購入舊車之引擎號碼殼
    組及車牌，而將贓車改裝成合法來源之舊車後，再將改裝後之機車搭配購得之舊
    車行照等車籍資料，販售予不知情之人，籍以謀取暴利。因認被告卯○○涉犯加
    重竊盜罪嫌，且與本件檢察官起訴事實，有連續犯之裁判上一罪關係，而移送併
    辦。惟查：檢察官此部分併案部分之事實，係於九十年六月間陸續發生，與前開
    起訴事實期間相隔約一年四月，已難認為係基於概括之犯意連續犯下；又被告卯
    ○○自承：係謝東陽、謝東昇竊車後前來兜售，伊心想車行須機車轉售才買下；
    是謝東陽叫伊去臺中等語（見臺灣臺中地方法院檢察署九十年六月二十九日訊問
    筆錄、本院九十年九月十一日訊問筆錄），足見被告卯○○此部分犯行，係因受
    謝東陽等人所邀，另行起意而犯之，是併案意旨所指與本件起訴部分事實，應無
    連續犯之裁判上一罪關係，本院亦無從審酌，應退回移案機關另為適法處置。
  (四)臺灣板橋地方法院檢察署八十九年度偵字第一八○四六號併案意旨略以：被告壬○○與子○○、己○○、周胡仁等人，共同意圖為自己不法之所有，自八十九年
    九月十八日起至同年月二十日止，由子○○指示周胡仁竊取機車（其時間、地點
    、被害人及所竊得之機車，均詳如附表三所示），交至臺北縣板橋市○○路一六
    四之二號子○○之租處，由己○○及壬○○二人在該處負責拆下竊得之機車引擎
    號碼殼組與車牌，換裝子○○所提供之機車引擎號碼殼組與車牌，而以借屍還魂
    之方式重新組裝機車後，交由子○○出售予不知情之人謀利，因認被告壬○○涉
    犯竊盜罪嫌，且與本件檢察官起訴事實，有連續犯之裁判上一罪關係，而移送併
    辦。惟據被告壬○○堅決否認此部分犯行，辯稱：當天伊去找子○○，剛好遇警
    前來查案，警察以為伊涉案其中而一併移送，實則伊並未參與子○○之竊車集團
    等語。經查：己○○在本院證稱：伊不知道壬○○為何在店內，該車行係由伊與
    子○○負責改車，並無其他人幫忙等語（見本院九十年九月二十五日訊問筆錄）
    ，核與子○○所述相符（見本院九十年十月九日訊問筆錄），本院九十年度易字
    第八七六號審判程序中，子○○、周胡仁、己○○亦一致供稱被告壬○○未參與
    渠等犯行（見本院九十年度易字第八七六號卷附九十年五月二十三日審判筆錄）
    。是併案意旨所指被告壬○○此部分之犯行即屬不能證明，而難認與本院前揭論
    罪科刑之犯罪事實間有何裁判上一罪之關係。併案部分既為原起訴效力所不及，
    本院自無從審酌，應檢還移案機關另為適法之處理，附此敘明。
據上論斷，應依刑事訴訟法第二百九十九條第一項前段、刑法第二十八條、第五十六
條、第三百二十一條第一項第三款、第三十八條第一項第二款，判決如主文。
本案經檢察官黃彥輝到庭執行職務。
中      華      民      國    九十一    年      一      月     十八     日
                                  臺灣板橋地方法院刑事第六庭
                                          法  官  林漢強
右正本證明與原本無異。
如不服本判決，應於判決送達後十日內，向本院提出上訴狀。
                                          書記官  黃大千
中      華      民      國    九十一    年      一      月     十八     日
附錄本件論罪科刑所用法條全文：
刑法第三百二十一條
犯竊盜罪而有左列情形之一者，處六月以上五年以下有期徒刑：
一  於夜間侵入住宅或有人居住之建築物、船艦，或隱匿其內而犯之者。
二  毀越門扇、牆垣或其他安全設備而犯之者。
三  攜帶兇器而犯之者。
四  結夥三人以上而犯之者。
五  乘火災、水災或其他災害之際而犯之者。
六  在車站或埠頭而犯之者。
前項之未遂罰之。
九十年度易字第八八六號判決附表一
┌──┬────────┬────────┬───────┬──────┐
│編號│時            間│地            點│竊  得  財  物│被  害  人  │
├──┼────────┼────────┼───────┼──────┤
│一  │八十九年二月十一│臺北縣中和市員山│ＭＦＷ－三八九│巳○○      │
│    │日              │路五八一號前    │號機車        │            │
├──┼────────┼────────┼───────┼──────┤
│二  │八十九年二月十一│臺北縣板橋市民權│ＢＺＬ－四八九│未○○      │
│    │日十一時許      │路三九巷二號前  │號機車        │            │
├──┼────────┼────────┼───────┼──────┤
│三  │八十九年二月十一│臺北縣板橋市新海│ＯＹＪ－九五二│酉○○      │
│    │日十四時十五分  │路四○三巷八號前│號機車        │            │
├──┼────────┼────────┼───────┼──────┤
│四  │八十九年一月三十│臺北縣板橋市文化│ＯＸＪ－一九六│辛○○      │
│    │一日十六時      │路一段二七○巷口│號機車        │            │
│    │                │前              │              │            │
├──┼────────┼────────┼───────┼──────┤
│五  │八十九年二月十二│臺北縣板橋市橋中│ＬＮＥ－五九六│乙○○      │
│    │日六時          │一街台大幼稚園前│號機車        │            │
├──┼────────┼────────┼───────┼──────┤
│六  │八十九年二月十二│臺北縣板橋市四維│ＧＺＷ－九五七│甲○○      │
│    │日八時          │路一七七巷一弄八│號機車        │            │
│    │                │號前            │              │            │
├──┼────────┼────────┼───────┼──────┤
│七  │八十九年二月十日│臺北縣板橋市大同│ＲＦＦ－○○五│午○○      │
│    │                │街八巷一號前    │號機車        │            │
├──┼────────┼────────┼───────┼──────┤
│八  │八十九年二月十日│臺北縣板橋市雙十│ＢＡＳ－八七二│癸○○      │
│    │十一時          │路八三號前      │號機車        │            │
├──┼────────┼────────┼───────┼──────┤
│九  │八十九年二月十日│臺北縣板橋市裕民│ＤＧＥ－二一五│亥○○      │
│    │六時            │街八三號前      │號機車        │            │
├──┼────────┼────────┼───────┼──────┤
│十  │八十九年二月十二│臺北縣板橋市陽明│ＯＹＨ－二七二│丙○○      │
│    │日十六時        │街三四號前      │號機車        │            │
├──┼────────┼────────┼───────┼──────┤
│十一│八十九年二月十一│臺北縣板橋市莒光│ＢＣＨ－三八五│申○○      │
│    │日八時三十分許  │路七二號前      │號機車        │            │
├──┼────────┼────────┼───────┼──────┤
│十二│八十九年二月十一│臺北縣三重市成功│ＷＳＨ－一八三│丑○○      │
│    │日十七時        │路一七一號前    │號機車        │            │
├──┼────────┼────────┼───────┼──────┤
│十三│八十九年一月三十│臺北縣板橋市民生│ＯＸＬ－七五一│庚○○      │
│    │一日十三時      │路二段二二六巷三│號機車        │            │
│  │                │一弄七號前      │              │            │
├──┼────────┼────────┼───────┼──────┤
│十四│八十九年二月三日│臺北縣板橋市文化│ＯＹＪ－七一八│戌○○      │
│    │十四時          │路二段五○一號前│號機車        │            │
├──┼────────┼────────┼───────┼──────┤
│十五│八十九年二月九日│臺北縣板橋市永豐│ＢＣＫ－三七二│寅○○      │
│    │二十二時        │街五五巷四號前  │號機車        │            │
├──┼────────┼────────┼───────┼──────┤
│十六│八十九年二月十一│臺北縣板橋市三民│ＯＸＮ－九四六│戊○○      │
│    │日十七時        │路一段一八三號前│號機車        │            │
├──┼────────┼────────┼───────┼──────┤
│十七│八十九年二月十一│臺北縣板橋市雨農│ＭＥＫ－一○一│謝聰河      │
│    │日十二時        │路二七巷二號前  │號機車        │            │
└──┴────────┴────────┴───────┴──────┘
九十年度易字第八八六號判決附表二
┌──┬────────┬────────┬───────┬──────┐
│編號│時            間│地            點│竊  得  財  物│被  害  人  │
├──┼────────┼────────┼───────┼──────┤
│一  │八十九年十月四日│臺北縣板橋市長江│ＬＭＺ－七六八│楊國政      │
│    │八時許          │路二段一九一號前│號重型機車    │            │
├──┼────────┼────────┼───────┼──────┤
│二  │八十九年十月五日│臺北縣板橋市五權│ＯＸＵ－四○七│余淑芬      │
│    │日九時許        │街三四巷二號前  │號重型機車    │            │
├──┼────────┼────────┼───────┼──────┤
│三  │八十九年十月四日│臺北縣板橋市文化│ＢＤＦ－二三二│高佩華      │
│    │日二時許        │路二段二八二號前│號重型機車    │            │
├──┼────────┼────────┼───────┼──────┤
│四  │八十九年十月四日│臺北縣中和市員山│ＦＬ五－六一七│沈聖偉      │
│    │二時許          │路一八○號前    │號重型機車    │            │
├──┼────────┼────────┼───────┼──────┤
│五  │八十九年八月十一│臺北縣永和市永元│ＰＰＪ－一三一│陳光鏞      │
│    │日              │路三一號        │號直重型機車  │            │
├──┼────────┼────────┼───────┼──────┤
│六  │八十九年九月二十│臺北縣中和市中山│ＴＹＫ－二五五│劉憲澹      │
│    │二日十九時許    │路二段八七號前  │號輕型機車    │            │
└──┴────────┴────────┴───────┴──────┘
九十年度易字第八八六號判決附表三
┌──┬────────┬────────┬───────┬──────┐
│編號│時            間│地    點│竊  得  財  物│被  害  人  │
├──┼────────┼────────┼───────┼──────┤
│一  │八十九年九月十八│臺北縣土城市金城│ＢＥＣ－一００│林嘉聰      │
│    │日凌晨二時許    │路三段十一號前  │號重型機車    │            │
├──┼────────┼────────┼───────┼──────┤
│二  │八十九年九月二十│臺北縣中和市景平│ＰＮＹ－三０九│陳少俊      │
│    │日中午十二時許  │路六三四號前    │號重型機車    │            │
├──┼────────┼────────┼───────┼──────┤
│三  │八十九年九月二十│臺北縣永和市福和│ＷＴＩ－四００│曾蘭媚      │
│    │日下午一時許    │路二０一號前    │號輕型機車    │            │
├──┼────────┼────────┼───────┼──────┤
│四  │八十九年九月二十│臺北縣土城市學府│ＷＴＣ－００一│楊美玲      │
│    │日下午二時四十分│路一段二一號前  │號輕型機車    │            │
│    │許              │                │              ││
└──┴────────┴────────┴───────┴──────┘
